最　高　行　政　法　院　裁　定
                                     100年度裁字第2774號
抗  告  人　景凡瑜
上列抗告人因與相對人教育部間免職事件，對於中華民國100年6
月17日臺北高等行政法院100年度再字第62號裁定，提起抗告，
本院裁定如下︰
　　主  文
抗告駁回。
抗告訴訟費用由抗告人負擔。
　　理  由
一、按抗告法院認抗告為不合法或無理由者，應為駁回抗告之裁
    定。
二、本件抗告人前因免職事件提起行政訴訟，經原審法院94年度
    訴字第3298號判決駁回，復經本院98年度判字第246號判決
    （下稱原確定判決）駁回其上訴確定在案。嗣抗告人以原確
    定判決有行政訴訟法第273條第1項第14款「就足以影響於判
    決之重要證物漏未斟酌」之再審事由，提起再審之訴，經原
    裁定以：原確定判決係於民國98年3月20日送達，再審之不
    變期間自判決送達之翌日起算，扣除在途期間2日，至98年4
    月21日（星期二）即告屆滿。抗告人遲至100年5月5日始提
    起本件再審之訴，顯已逾期。至抗告人所援引之94年5月26
    日臺灣高等法院94年度上易字第391號刑事判決（下稱高院
    刑事判決），其雖主張因於100年4月14日始收受臺灣高等法
    院100年4月13日院鼎精94年度上易字第391字第1000001128
    號刑事庭函（下稱高院100年4月13日函），故於100年4月14
    日始知悉有再審理由發生云云。惟抗告人主張之高院刑事判
    決係維持臺灣板橋地方法院所為抗告人有罪之一審判決，並
    非撤銷改判，非有利於抗告人，且高院100年4月13日函僅係
    函復抗告人100年4月8日聲請狀，覆知高院刑事判決於94年5
    月26日確定之情，自不得據以主張因於100年4月14日收受上
    開函始知悉再審理由。故抗告人提起本件再審之訴，顯已逾
    法定不變期間，自非合法等語，駁回其再審之訴。
三、抗告意旨略謂：抗告人於100年4月14日經由郵務送達收受高
    院100年4月13日函，始知悉有再審之理由發生，則抗告人於
    100年5月5日以原確定判決有行政訴訟法第273條第1項第14
    款「就足以影響於判決之重要證物漏未斟酌」之再審理由，
    對原確定判決提起再審之訴，並檢附高院100年4月13日函影
    本，作為抗告人已遵守不變期間之證據，已遵守行政訴訟法
    第276條第2項規定。原裁定誤認高院100年4月13日函係主張
    行政訴訟法第273條第1項第11款「為判決基礎之民事或刑事
    判決及其他裁判或行政處分，依其後之確定裁判或行政處分
    已變更者」，而裁定駁回抗告人再審之訴，自有不備理由之
    違法。為此請求原裁定廢棄，由原審法院更為裁判云云。
四、本院查：
（一）按「（第1項）再審之訴應於30日之不變期間內提起。（
      第2項）前項期間自判決確定時起算，判決於送達前確定
      者，自送達時起算；其再審之理由發生或知悉在後者，均
      自知悉時起算。」行政訴訟法第276條第1項、第2項固分
      別定有明文，惟同法第273條第1項第14款所規定：「原判
      決就足以影響於判決之重要證物漏未斟酌」之再審事由，
      所稱漏未斟酌之重要證物，係指該證物在前訴訟程序業已
      提出，未經確定判決加以斟酌，或忽視當事人聲明不予調
      查，或就依聲請或依職權調查之證據未為判斷之謂，故當
      事人當於前訴訟程序即知悉該證物，且原確定判決有否對
      該證物予以斟酌或調查，亦為當事人於判決送達時即得知
      悉，原則上當不生行政訴訟法第276條第2項所規範再審理
      由「發生或知悉在後」之情。
（二）經查：抗告人係以原確定判決有行政訴訟法第273條第1項
      第14款規定之再審事由，向原審提起本件再審之訴，並提
      出高院100年4月13日函釋明其再審理由發生或知悉在案。
      惟查，高院100年4月13日函係記載：「查本院94年度上易
      字第391號景凡瑜毀損等一案，業經本院94年5月26日判決
      確定，請查照。」有該函附原審卷可稽，即此函僅是依抗
      告人聲請說明高院刑事判決之確定日期，而高院刑事判決
      已於前訴訟程序提出，亦有原審法院94年度訴字第3298號
      案卷可按，並經原審認定在案，是抗告人若係主張「高院
      刑事判決」為其所主張行政訴訟法第273條第1項第14款再
      審事由之「漏未斟酌之重要證物」，則依上述規定及說明
      ，其並不得因高院100年4月13日函，而得謂係100年4月14
      日始發生及知悉再審理由。若抗告人係主張高院100年4月
      13日函為行政訴訟法第273條第1項第14款所稱之「漏未斟
      酌之重要證物」，並據以主張發生或知悉在後，惟此函僅
      是覆知高院刑事判決之確定日期，其既非在前訴訟程序業
      已提出而未經確定判決加以斟酌者，亦非確定判決忽視當
      事人聲明不予調查，或已調查而未為判斷者，依上述規定
      及說明，本非行政訴訟法第273條第1項第14款所規範「漏
      未斟酌之重要證物」範圍。況依此函僅是覆知高院刑事判
      決確定日期之內容，亦無從認抗告人得據之而有何行政訴
      訟法第273條第1項第14款所定再審事由之「發生或知悉在
      後」。又原裁定係認抗告人不得據其於100年4月14日收受
      高院100年4月13日函而主張當時始知悉再審理由，並無誤
      認抗告人提出高院100年4月13日函係主張行政訴訟法第27
      3條第1項第11款再審事由之情，故抗告意旨據以指摘原裁
      定違法云云，並無可採。是原裁定以原確定判決係於98年
      3月20日送達，抗告人對之提起再審之訴之不變期間於同
      年4月21日屆滿，認抗告人遲至100年5月5日提起本件再審
      之訴，業已逾期，即無不合。從而，本件抗告難認有理由
      ，應予駁回。
五、據上論結，本件抗告為無理由。依行政訴訟法第104條、民
    事訴訟法第95條、第78條，裁定如主文。
中　　華　　民　　國　　100　 年　　11　　月　　17　　日
                    最高行政法院第六庭
                        審判長法官　林　茂　權
                              法官　陳  秀  
                              法官　楊　惠　欽
                              法官　吳　東　都
                              法官　陳　金　圍

以  上  正  本  證  明  與  原  本  無  異
中　　華　　民　　國　　100　 年　　11　　月　　17　　日
　　　　　　　　　　　　　　　書記官　張　雅　琴